【裁判字號】    92,簡上,281
【裁判日期】    921219
【裁判案由】    
【裁判全文】
臺灣板橋地方法院刑事判決                        九十二年度簡上字第二八一號
    上  訴  人
    即  被  告  丙○○
右列上訴人因竊盜案件，不服本院九十二年度簡字第一四八號中華民國九十二年七
月八日第一審判決（聲請簡易判決處刑案號：九十二年度偵字第八八二八號），提起
上訴，本院管轄之第二審合議庭判決如左：
    主  文
上訴駁回。
    事  實
一、丙○○前因竊盜案件，經臺灣臺北地方法院於民國九十年十月四日以九十年度簡
    字第三二二一號判處有期徒刑三月，於九十年十一月一日確定，同年十一月二十
    三日易科罰金執行完畢，竟不知悔改，意圖為自己不法之所有，於九十二年四月
    二十五日一時二十分許，在臺北縣新莊市○○路一四五之二十號前，持自己所有
    之鑰匙竊取車牌號碼為ＦＲＺ─九五三號之機車，啟動機車引擎，使該車處於隨
    時可移動狀態，而置於自己實力支配下後，當場為林光華所發現並阻止其離去。
    嗣經林光華報警處理而查知上情，並扣得其所有上開機車鑰匙一支。
二、案經臺北縣政府警察局新莊分局報請臺灣板橋地方法院檢察署檢察官偵查並聲請
    以簡易判決處刑。
    理  由
一、訊據被告丙○○對於右揭時地啟動機車引擎等情坦承不諱，惟辯稱：伊沒有意圖
    竊取人家的車，犯案地點在伊家旁邊，伊那天有喝酒，是開錯人家的車了，伊是
    因為意識模糊，不是要偷人家的車子云云。經查：右揭事實，業據被害人乙○○
    於警訊、證人林光華於警訊及原審時證述綦詳，並有臺北縣政府警察局贓物認領
    保管單一紙、臺北縣政府警察局新莊分局扣押物品目錄表一紙在卷可參。且被告
    於檢察官偵查中已供稱：「我想騎該機車去找我的機車。（問：知否該車為他人
    的？）知道」（詳參臺灣板橋地方法院檢察署九十二年度偵字第八八二八號卷，
    第二十頁、二十頁背面）；於本院受理檢察官羈押訊問時亦供稱：「我因喝酒找
    不到自己機車，才想偷部機車去找自己的機車」（見本院九十二年度聲羈字第二
    三八號卷第三頁背面）；復於本院審理中坦承：「動機上我是有意識到是別人的
    機車．．．」等語（見本院九十二年十二月五日審判筆錄）。足認被告既明知所
    騎乘係別人的機車，復未經車主之同意，其有竊取該機車之不法意圖甚明。被告
    空言否認無竊盜之意圖，無非事後卸責之詞，不足採信。本案事證已甚明確，被
    告竊盜犯行，洵堪認定。
二、核上訴人即被告丙○○所為，係犯刑法第三百二十條第一項竊盜罪。又被告既已
    將該機車發動引擎並處於可隨時移動狀態，顯已置於自己實力支配之下，其行為
    即屬既遂。再被告有如事實欄所載前科，此有臺灣高等法院被告全國前案紀錄表
    一紙在卷可稽，其於受有期徒刑執行完畢後五年以內，再犯本件有期徒刑以上之
    罪，為累犯，應依刑法第四十七條規定加重其刑。原審以被告犯行明確，依刑事
    訴訟法第四百四十九條第一項前段、第三項、第四百五十四條第二項，刑法第三
    百二十條第一項、第四十七條、第四十一條第一項前段、第三十八條第一項第二
    款（原審判決漏載），罰金罰鍰提高標準條例第一條前段、第二條，量處有期徒
    刑四月，併諭知易科罰金之折算標準，及將扣案之被告所有供犯罪所用之機車鑰
    匙一支沒收等情，認事用法核無違誤，量刑亦稱妥適。上訴意旨指摘原判決不當
    ，求予撤銷改判，為無理由，應予駁回。
據上論斷，應依刑事訴訟法第四百五十五條之一第一項、第三項、第三百六十八條，
判決如主文。
本案經檢察官甲○○到庭執行職務。
中      華      民      國    九十二    年    十二    月      十九      日
                                        臺灣板橋地方法院刑事第三庭
                                          審判長法  官  胡堅勤
                                                法  官  王瑜玲
                                                法  官  李君豪
右正本證明與原本無異
本判決不得上訴                                  書記官  楊灥
中      華      民      國    九十二    年    十二    月      十九      日
附錄本案論罪科刑法條全文：
刑法第三百二十條第一項
意圖為自己或第三人不法之所有，而竊取他人之動產者，為竊盜罪，處五年以下有期
徒刑、拘役或五百元以下罰金。
意圖為自己或第三人不法利益，而竊佔他人之不動產者，依前項之規定處斷。
前二項之未遂犯罰之。


司法院資訊處製作；財團法人民間司法改革基金會備份。
